【裁判字號】    99,聲,28
【裁判日期】    990127
【裁判案由】    具保停止羈押
【裁判全文】
臺灣屏東地方法院刑事裁定                99年度聲字第28號
聲  請  人  柳聰賢律師
被      告  甲○○
上列聲請人因被告涉犯殺人案件，經檢察官提起公訴（98年度偵
字第4754號），聲請具保停止羈押，本院裁定如下：
    主  文
聲請駁回。
    理  由
一、本件被告甲○○因涉犯刑法第271 條第1 項之殺人罪嫌，經
    本院訊問被告後，認其犯罪嫌疑重大，復有共犯劉建鴻等人
    之陳述、證人吳富吉等人之指訴及診斷證明書、現場監視器
    錄影光碟1 片等可資為證，且其所犯為最輕本刑5 年以上有
    期徒刑之罪，復經通緝到案，足認有逃亡之虞，有刑事訴訟
    法第101 條第1 項第1 款、第3 款所定之情形，而有羈押之
    原因及必要，於民國98年9 月14日裁定執行羈押，並於98年
    12月14日延長羈押2 月。
二、聲請旨略以：被告甲○○因剛入所時口腔症狀輕微，然因病
    情持續，才赫然驚覺病情嚴重，且依台大醫學系榮譽教授韓
    良俊在口腔癌的症狀與自我檢查網頁所發表文章，該文認為
    病變會持續發展，將會有明顯症狀出現等語，足認被告有口
    腔癌症狀，被告甲○○有口腔長期潰爛、發炎、纖維化、白
    斑之症狀，且依上開文章所載口腔癌初期臨床症狀、侵犯範
    圍及末期病徵等觀之，該病之病程迅速，病情急轉直下，看
    守所內醫療設備資源不足，倘長久羈押中斷治療，勢將惡化
    不治，被告生命岌岌可危，基於人道立場，應停止羈押保外
    就醫，另同案被告均經具保停止羈押，且甚或有其他被告委
    託議員關說推諉刑責，積極串證尚可交保，被告既未央請任
    何議員關說，又死者、傷者均為告訴人，係敵性證人，主觀
    上無勾串證人之可能，依平等原則，為此聲請准予被告具保
    就醫停止羈押宜云云。
三、按被告及得為輔佐之人或辯護人，得隨時具保，向法院聲請
    停止羈押，此刑事訴訟法第110 條第1 項固定有明文。又刑
    事訴訟法第114 條則規定：「羈押之被告，有下列情形之一
    者，如經具保聲請停止羈押，不得駁回：一所犯為最重本刑
    為3 年以下有期徒刑、拘役或專科罰金之罪者。但累犯、常
    業犯、有犯罪之習慣、假釋中更犯罪或依第101 之1 第1 項
    羈押者，不在此限。二懷胎5 月以上或生產後2 月未滿者。
    三現罹疾病，非保外治療顯難痊癒者。」。另訴訟程序關於
    被告羈押之執行，係為確保國家司法權對犯罪之追訴處罰及
    保障社會安寧秩序而採取之必要手段，與受處分人個人自由
    及家庭生活機能之圓滿，難免衝突，不能兩全。經查：本件
    被告甲○○固不否認有與共犯劉建鴻、蔡永祺、陳柏翰、許
    天發等人共同出手毆打車內之人，惟矢口否認有何共同殺人
    之犯行，然依被告甲○○在警詢既自承有用球棒打到死著張
    志宏之頭部，復有共同被告劉建鴻等人陳述之案發經過及證
    人吳富吉、黃裕祥、胡明宏、鄭勳隆之指訴遭被告毆打之情
    形，及卷附診斷證明書、現場監視器錄影光碟等在卷可稽，
    足認被告甲○○犯罪嫌疑重大，所犯為最輕本刑5 年以上有
    期徒刑之罪，復經通緝始行到案，且上開共犯、證人所為之
    陳述仍有待本院審理辯論後方可認定，尚難僅憑被告所稱與
    被害人及證人陳述不一，即認被告並無犯罪嫌疑，是堪認羈
    押之原因及羈押之必要依然存在。又本院就被告甲○○現今
    之病況，前經本院分別函詢臺灣屏東看守所及安泰醫療社團
    法人安泰醫院，嗣經該所函覆：「被告於98年7 月15日入所
    時自述身體一切正常，入所迄今僅因高血壓於98年7 月17日
    就診1 次，在所期間內尚無因口腔疼痛求診，本所為求慎重
    於98年11月12日戒送原看診醫院（安泰醫院）門診，證實為
    左頰黏膜白斑症，需持續追蹤觀察」；而安泰醫院則函覆稱
    ：「一病患甲○○先生97年8 月18日於本院牙科進行上顎左
    側第一大臼齒牙齦切片檢查，病理報告為麟狀上皮細胞皮質
    化。98年4 月10日再度於本院牙科進行右側頰測黏膜切片檢
    查，病理報告為麟狀上皮細胞皮質化及慢性發炎。二98年11
    月12日至本院牙科門診，口腔內右頰黏膜小塊白斑，持續追
    蹤，應無立即之生命危險。」此分別有臺灣屏東看守所於98
    年11月16日函復之屏所衛字第0980005351號函及檢附被告入
    所內外傷紀錄表、安泰醫院診斷證明書各1 份及安泰醫療社
    團法人安泰醫院於98年11月17日所出具之98安東醫字第0674
    號函在卷可參；從而，依上開函文可知，被告病況有無聲請
    人所述如此嚴重已非無疑，且被告所就診之安泰醫院函覆之
    內容，被告僅有在該院就診2 次且間隔約8 各月，診斷結果
    亦認僅需持續追蹤即可，是無聲請人所述被告病重前已接受
    長期治療之情存有矛盾。且聲請人所引述網路文章，純係供
    一般人自我檢查及參考判斷方向，非醫生針對本案被告具體
    個案之診療紀錄，再者，被告既已於前次聲請人聲請具保停
    止羈押之時（距今尚未逾2 月），由看守所將其戒護就醫，
    送往安泰醫院經醫生詳細診斷，被告並未罹患口腔癌，是被
    告已經縝密之檢驗未罹患癌症，聲請人引用上開文章用以推
    論被告病況會迅速惡化而不治嚴重程度，即屬無據。綜上，
    被告並無聲請意旨所稱已有立即生命危險非保外就醫顯難治
    癒之情事，本院自難據此即認被告有何健康無可回復而立即
    將病死於獄中之情事。另聲請人所述本案其餘被告均具保在
    外已積極串證，現僅被告尚在羈押中，顯違反平等原則，及
    被告無與共同被告、敵性證人串證之可能等情。然其餘共同
    被告在外是否積極串證，此非羈押必要所應審酌之要件，況
    「不法」行為不得主張平等原則之適用，本件被告甲○○所
    犯殺人罪為不法行為，自無此原則之適用，聲請人以此主張
    ，顯與法有違，無可憑採；至被告甲○○與其他共同被告具
    有牽一髮動全身之共犯結構關係，且串證之方式不以合意為
    限，採用其他利誘、激烈手段亦不無可能，是實難以其單方
    說詞即認被告甲○○與共同被告、敵性證人無串證之可能。
    綜上，本件前開羈押之原因既仍存在，復未據聲請人提出具
    體事證敘明其聲請停止羈押所保障法益之迫切性及優越性，
    其聲請即難予准許，應予駁回。
四、依刑事訴訟法第220 條，裁定如主文。
中    華    民    國    99    年    1     月    27    日
                  刑事第三庭  審判長  法  官  邱明弘
                                      法  官  戴韻玲
                                      法  官  陳怡先
以上正本證明與原本無異。
如不服本裁定應於裁定送達後五日內向本院提出抗告書狀敘述抗
告之理由抗告於臺灣高等法院高雄分院。
中    華    民    國    99    年    1     月    27    日
                                      書記官  鍾小屏

司法院資訊處製作；財團法人民間司法改革基金會備份。
